臺灣新北地方法院板橋簡易庭小額民事判決
111年度板小字第3179號
原      告  捷運宮琦郡大樓管理委員會

法定代理人  連若涵  
訴訟代理人  黃麗娟  

被      告  蔡國慶  

上列當事人間請求給付修繕費等事件，於中華民國111年10月11
日辯論終結，本院判決如下：
    主  文
被告應給付原告新臺幣玖仟參佰伍拾元，及自民國一百一十一年
六月十七日起至清償日止，按年息百分之五計算之利息，及自民
國一百一十一年五月十五日起至清償日止，按每月給付原告新臺
幣伍佰元。
訴訟費用新臺幣壹仟元由被告負擔。
本判決得假執行，但被告以新臺幣玖仟參佰伍拾元為原告預供擔
保後，得免為假執行。
    事實及理由要領
一、本件原告宮琦郡社區(下稱系爭社區)之法定代理人於起訴後
    變更為連若涵，爰准由其承受訴訟，合先敘明。
二、原告主張：被告為系爭社區之區分所有權人，依系爭社區規
    約第11條規定：「一、為充裕共用部分在管理上必要之經費
    ，區分所有權人應遵照區分所有權人會議議決之規定向管理
    委員會繳交管理費、公共基金及重大修繕分擔費用。二、各
    項費用之收繳、支付方法，授權管理委員會訂定。三、管理
    費以足敷第十二條第二款開支為原則，公共基金依每月管理
    費百分之二十收繳，其金額達二年之管理費用時，得經區分
    所有權人會議之決議停止收繳。四、區分所有權人若在規定
    之日期前未繳納應繳金額時，管理委員會得訴請法院命其給
    付應繳之金額及另外收取遲延利息，以未繳金額之年息一○%
    計算。五、各類應繳款項暨款細則：如違反以下事項，將採
    取每月新台幣500元之懲罰性違約金，且採累計計費每月連
    續處罰500元懲罰性違約金同管理費繳交期限，每月15日前
    需繳交完畢。（一）社區管理費滯繳，滯繳一個月懲罰性違
    約金500元;滯繳兩個月懲罰性違約金1000元;滯繳三個月懲
    罰性違約金1500元即由管委會寄出存證信函。懲罰性違約金
    將納入次月管理費，如懲罰性違約金未繳納視為管理費未繳
    處分。…（三）公共走廊之天花板更換修繕，各層區分所有
    權人自費部分滯繳，同社區管理費滯繳處理方式，即滯繳一
    個月懲罰性違約金500元;滯繳兩個月懲罰性違約金1000元;
    滯繳三個月懲罰性違約金1500元即由管委會寄出存證信函，
    其他各項修繕應繳款項之滯繳罰款亦比照相同方式。罰金將
    納入次月管理費。如罰金未繳納視為管理費未繳處分。(四
    ）其他經區權大會決議之應繳款項或罰款催繳，均同社區管
    理費滯繳處理方式。存證信函及後續相關郵資及訴訟費用均
    由滯繳區分所有權人自行承擔」。依前揭規約規定，被告所
    應繳納之費用為13樓公共走廊天花板更換修繕費用2350元，
    及第13屆區分所有權人大會通過之修繕基金3000元，前開2
    者費用被告皆逾期未繳，業已延滯4個月應繳納之懲罰性違
    約金各為2000元，故被告應繳納之費用共計為9350元(計算
    式：2350元+2000元+3000元+2000元=9350元)；詎被告迄今
    仍未繳納前開費用，經原告屢次以存證信函催告被告繳納皆
    未果。爰依系爭社區規約第11條規定及第13屆區分所有權人
    會議記錄，求為判決：如主文第一項所示等語。
三、被告則辯以：管理費用會依約繳納各等語。
四、本院之判斷：
　㈠按共用部分、約定共用部分之修繕、管理、維護，由管理負
    責人或管理委員會為之。其費用由公共基金支付或由區分所
    有權人按其共有之應有部分比例分擔之。但修繕費係因可歸
    責於區分所有權人或住戶之事由所致者，由該區分所有權人
    或住戶負擔。其費用若區分所有權人會議或規約另有規定者
    ，從其規定，公寓大廈管理條例第10條第2項定有明文。觀
    諸系爭社區規約第11條第1項規定，為充裕共用部分在管理
    上必要之經費，區分所有權人應遵照區分所有權人會議議決
    之規定向管理委員會繳交管理費、公共基金及重大修繕分擔
    費用，復依系爭社區第13屆區分所有權人會議記錄第一案、
    擬辦(1)事項：款項來源表決B.贊成不解約定存，於管理費
    另加收修繕費用及(2)事項：同意每戶收取修繕費繳交3000
    元，又若逾期未予繳納，則依系爭社區規約第11條第5項規
    定，得請求懲罰性違約金，此有系爭社區規約及第13屆區分
    所有權人會議記錄附卷可稽。被告為系爭社區大樓之區分所
    有權人，此有建物登記第一類謄本在卷可憑，自應受該規約
    內容之拘束，而有依規約繳納修繕費用之義務，既被告未遵
    期繳納修繕費用，自應復繳納懲罰性違約金。
　㈡從而，原告依系爭社區規約第11條規定及第13屆區分所有權
    人會議記錄訴請被告給付9350元，及自支付命令送達之翌日
    即111年6月17日起至清償日止，按年息百分之5計算之利息
    ，暨自111年5月15日起至清償日止，按月給付原告500元，
    為有理由，應予准許。
五、本件係民事訴訟法第436條之8所定之小額訴訟事件，而為被
    告敗訴之判決，應依同法第436條之20之規定，依職權宣告
    假執行。
中　　華　　民　　國　　111 　年　　11　　月　　15　　日
                  臺灣新北地方法院板橋簡易庭
                      法    官  李崇豪
上列為正本係照原本作成。
如不服本判決，應於收受送達後20日內以違背法令為理由向本院
提出上訴狀（上訴理由依法應表明一、原判決所違背之法令及其
具體內容。二、依訴訟資料可認為原判決有違背法令之具體事實
。）如於本判決宣示後送達前提起上訴者，應於判決送達後20日
內補提上訴理由書（須附繕本），如未於上訴後20日內補提合法
上訴理由書，法院得逕以裁定駁回上訴。
中　　華　　民　　國　　111 　年　　11　　月　　15　　日
                      書 記 官  葉子榕